臺灣嘉義地方法院民事裁定　　　　　　100年度消債抗字第4號
抗　告　人　梁菀芳
即債務人
代　理　人　林國一律師
上列當事人聲請消費者債務清理事件，對於民國100年1月28日本
院100年度消債清字第35號裁定提起抗告，本院合議庭裁定如下
：
    主  文
抗告駁回。
抗告程序費用新臺幣壹仟元由抗告人負擔。
    理  由
一、抗告意旨略以：
（一）原裁定以本件債務人未於財產及收入狀況表陳報嘉義縣政
      府每月給付其子梁宥學之補助款新台幣（下同）9,000 元
      ，且於更生方案中虛列梁宥學每月之幼稚園學費5,391 元
      ，因認抗告人有虛報債務、隱匿財產情事，且情節重大，
      惟上開補助款係直接匯入梁宥學就讀之晨光幼稚園，而債
      務人尚須每月補繳5,391 元，故債務人並無虛報債務、隱
      匿財產情事。
（二）另原裁定以債務人拒絕提出二階段更生方案，即梁宥學就
      讀小學之後，將幼稚園學費列入更生方案每期清償成數，
      因認債務人所提之更生方案條件不符公允原則，債務人並
      不堅持，願意改採二階段履行方式，債務人願意盡最大努
      力誠信提出更生方案，爰提起抗告請求撤銷原裁定。
二、本院之判斷：
（一）債務人依消費者債務清理條例聲請更生事件，前經本院裁
      定開始清算程序，並附記得為抗告，債務人不服提起本件
      抗告等情，有本院98年度消債更字第57號、98年司執消債
      更字第71號、99年消債清字第35號卷宗可稽。
（二）按法院開始清算程序之裁定，應載明其年、月、日、時，
      並即時發生效力。前項裁定，不得抗告。消費者債務清理
      條例第83條定有明文。又法院依本條例第61條規定裁定開
      始清算程序者，均不得抗告。辦理消費者債務清理事件應
      行注意事項三十、(二)亦可資參照。上開規定立法意旨均求
      為程序迅速進行，爰明定對於前揭程序事項均不得抗告。
      查債務人前經本院99年消債清字第35號裁定開始清算程序
      ，已如前述。該裁定復於100年1月28日公告揭示於本院牌
      示處、於100年2月1日送達予債務人之代理人而確定，此
      亦有本院公告、債務人送達證明在卷可佐。本件既經法律
      明文規定為不得抗告之裁定，復分別因公告、送達而確定
      ，則揆之前揭法律見解，債務人就不得抗告、已然確定之
      裁定提起抗告，難認於法有據，應予駁回。
（三）至於99年消債清字第35號裁定附記債務人就法院依同條例
      第61條所為開始清算程序之裁定，得提起抗告，應屬誤載
      ，與法律規定不符，併此敘明。
四、據上論結，本件抗告為不合法，爰依消費者債務清理條例第
    11條第2項、第15條，民事訴訟法第495條之1第1 項、第444
    條第1項前段、第95條、第78條，裁定如主文。
中    華    民    國    100    年    2    月    24    日
                  民事第一庭審判長 法  官  林芮伶
                                   法  官  林望民
                                   法  官  李文輝
上列正本與原本無異。
本裁定除有涉及法律見解具有原則上之重要性外，不得再為抗告
。
中    華    民    國    100    年    2    月    24    日
                                   書記官  許龍崑